臺灣彰化地方法院刑事判決　　　　　　 100年度易字第1308號
公　訴　人　臺灣彰化地方法院檢察署檢察官
被　　　告　尤文仁
上列被告因傷害案件，經檢察官聲請簡易判決處刑（100年度偵
字第7329號），本院改依通常訴訟程序審理，判決如下：
    主  文
本件公訴不受理。
    理  由
一公訴意旨如附件。
二按告訴乃論之罪，告訴人於第一審辯論終結前得撤回其告訴，
  又告訴經撤回者，應諭知不受理之判決，並得不經言詞辯論為
  之，刑事訴訟法第238條第1項、第303條第3款、第307條分別
  定有明文。
三經查公訴意旨認被告尤文仁所涉刑法第277條第1項傷害罪嫌，
  依同法第287條前段規定，須告訴乃論。茲告訴人林炳煌已於
  民國100年11月30日具狀撤回告訴在卷可稽，依上揭法條規定
  ，爰不經言詞辯論，諭知不受理之判決。
據上論斷，應依刑事訴訟法第452條、第303條第3款、第307條，
判決如主文。
中    華    民    國   100    年    11    月    30    日
                          刑事第三庭  法  官  廖政勝
以上正本證明與原本無異。
如不服本判決應於收受判決後10日內向本院提出上訴書狀，並應
敘述具體理由；其未敘述上訴理由者，應於上訴期間屆滿後20日
內向本院補提理由書（均須按他造當事人之人數附繕本）「切勿
逕送上級法院」。
告訴人或被害人對於判決如有不服具備理由請求檢察官上訴者，
其上訴期間之計算係以檢察官收受判決正本之日期為準。
中    華    民    國   100    年    11    月    30    日
                                      書記官  莊何江
附件：
臺灣彰化地方法院檢察署檢察官聲請簡易判決處刑書
                                     100年度偵字第7329號
    被      告  尤文仁  男  50歲（民國OO年O月O日生）
                        住彰化縣彰化市○○里○○路○段223
                        巷24號
                        國民身分證統一編號：Ｚ000000000號
上列被告因傷害等案件，業經偵查終結，認為宜以簡易判決處刑
，茲將犯罪事實及證據並所犯法條分敘如下：
        犯罪事實
一、尤文仁與林炳煌係鄰居，雙方於民國100年7月15日晚間6時
    30分許，在彰化縣彰化市○○里○○路○段223巷口，因尤文
    仁認林炳煌恣意在社區內縱火而發生糾紛，詎尤文仁竟基於
    恐嚇之犯意，在上揭處所對林炳煌恫嚇：「我不管，我看到
    你就要打你。」、「見一次打一次。」等語，致林炳煌心生
    畏佈，而生危害於其安全。尤文仁復基於傷害人身體之犯意
    ，徒手毆打林炳煌之臉部，再以腳踢林炳煌之腹部，造成林
    炳煌受有顏面部挫傷及擦傷，左側腹部髖部大腿挫傷之傷害
    。嗣經警據報而查獲上情。
二、案經林炳煌訴由彰化縣警察局彰化分局報告偵辦。
        證據並所犯法條
一、訊據被告尤文仁固坦承有徒手毆打告訴人林炳煌之臉部，惟
    矢口否認有以腳踢告訴人等情，辯稱：本來要用腳踢告訴人
    ，但沒有踢到，亦未出言恐嚇告訴人等語。然查：
  (一)證人即告訴人林炳煌於警詢及偵訊時均指稱被告有以右手毆
    打其臉部，並以腳踢其腹部，其前後證述一致，證詞應堪採
    信，此外並有財團法人彰化基督教醫院診斷書1紙在卷可佐
    ，是被告所涉傷害犯嫌，堪以認定。
  (二)被告於警詢及偵訊時供稱：我有對林炳煌出言「我不管，我
    看到你就要打你、見一次打一次」等語，且林炳煌亦稱：現
    在看到被告便會害怕等語，可見被告上揭所言確已導致告訴
    人心生恐懼，被告所涉恐嚇犯嫌，亦堪認定。
二、核被告所為，係犯刑法第277條第1項之傷害罪嫌。另被告對
    告訴人恫嚇上語為恐嚇犯行，係屬抽象危險行為，應為實害
    之具體傷害行為吸收，請不另論罪。
三、依刑事訴訟法第451條第1項聲請逕以簡易判決處刑。
    此    致
臺灣彰化地方法院
中    華    民    國   100    年    9     月    30    日
                              檢  察  官  戴連宏
本件正本證明與原本無異
中    華    民    國   100    年    10    月    5     日
                              書  記  官  陳韋翎
所犯法條：
刑法第277條第1項
傷害人之身體或健康者，處3年以下有期徒刑、拘役或1千元以下
罰金。
附記事項：本件係依刑事訴訟法簡易程序辦理，法院簡易庭得不
傳喚被告、輔佐人、告訴人、告發人等出庭即以簡易判決處刑；
被告、被害人、告訴人等對告訴乃論案件如已達成民事和解而要
撤回告訴或對非告訴乃論案件認有受傳喚到庭陳述意見之必要時
，請即另以書狀向簡易法庭陳述或請求傳訊。